【裁判字號】    92,台上,1314
【裁判日期】    920619
【裁判案由】    所有權移轉登記等
【裁判全文】
最高法院民事裁定                              九十二年度台上字第一三一四號
    上  訴  人  丁○○(即陳金.
    訴訟代理人  陳 茂 春律師
                蔡 文 玉律師
    被 上訴 人  乙 ○ ○
                丙 ○ ○
                甲○○○
右當事人間請求所有權移轉登記等事件，上訴人對於中華民國九十二年二月十二日台
灣高等法院第二審判決（九十一年度重家上字第三號），提起上訴，本院裁定如左：
    主  文
上訴駁回。
第三審訴訟費用由上訴人負擔。
    理  由
按對於第二審判決上訴，非以其違背法令為理由，不得為之。又提起上訴，上訴狀內
應記載上訴理由，表明原判決所違背之法令及其具體內容，暨依訴訟資料合於該違背
法令之具體事實。民事訴訟法第四百六十七條、第四百七十條第二項定有明文。而依
同法第四百六十八條規定，判決不適用法規或適用不當者，為違背法令；依同法第四
百六十九條規定，判決有該條所列各款情形之一者，為當然違背法令。是當事人提起
上訴，如依民事訴訟法第四百六十八條規定，以第二審判決有不適用法規或適用法規
不當為理由時，其上訴狀或理由書應表明該判決所違背之法令條項，或有關判例、解
釋字號，或成文法以外之習慣或法理等及其具體內容，暨係依何訴訟資料合於該違背
法令之具體事實；如以民事訴訟法第四百六十九條所列各款情形為理由時，其上訴狀
或理由書應表明該判決有合於各該條款規定情形之具體內容，及係依何訴訟資料合於
該違背法令之具體事實。上訴狀或理由書如未依上述方法表明，或其所表明者顯與上
開法條規定不合時，即難認為已合法表明上訴理由，其上訴自非合法。本件上訴人對
於第二審判決提起上訴，雖以該判決違背法令為由，惟核其上訴理由狀所載內容，係
就原審取捨證據、認定事實之職權行使所論斷：被上訴人丙○○及甲○○○於戶籍謄
本上登記為被上訴人乙○○及已故陳秋涼之長子及次女，年紀分別小於登記為長女之
上訴人十五歲及九歲，倘丙○○及甲○○○並非陳秋涼所生，上訴人應能知悉，其於
民國八十四年九月二十九日以丙○○及甲○○○為被告，提起協同辦理繼承登記之訴
訟，仍主張雙方為姐妹及姐弟關係，並於訴訟中達成和解，辦畢陳秋涼遺產之繼承及
分別共有登記，則其事後翻異之詞，與證人黃慶生、林聲智、黃胡金英尚有瑕疵之證
言，均難為有利於上訴人之認定依據。又就丙○○及甲○○○之血型而言，與渠等父
母血型並無不符之處。且就丙○○及甲○○○與乙○○間之ＤＮＡ鑑定，欲推斷丙○
○、甲○○○是否為陳秋涼所生，其或然率既僅約百分之五十以下，縱予鑑定，亦不
足以推翻戶籍登記等公文書之記載，即無鑑定必要等情，指摘為不當，並就原審命為
辯論及已論斷者，泛言謂為違法，而非表明該判決所違背之法令及其具體內容，暨依
訴訟資料合於該違背法令之具體事實，難認其已合法表明上訴理由。依首揭說明，應
認其上訴為不合法。此外，原判決正本之審判長法官姓名固有脫漏，然就此顯然錯誤
，原審已另以裁定更正，即無不合，併此指明。
據上論結，本件上訴為不合法。依民事訴訟法第四百八十一條、第四百四十四條第一
項、第九十五條、第七十八條，裁定如主文。
中      華      民      國    九十二    年      六      月     十九     日
                              最高法院民事第七庭
                                  審判長法官  蘇  茂  秋
                                        法官  徐  璧  湖
                                        法官  朱  建  男
                                        法官  蘇  達  志
                                        法官  沈  方  維
      右正本證明與原本無異
                                              書  記  官
中      華      民      國    九十二    年      七      月      三      日
                                                                        Ｌ


司法院資訊處製作；財團法人民間司法改革基金會備份。
